---
title: "2-0. R-Review"
author: "Alvin Lin"
date: "2017年11月9日"
output: html_document
---

```{r setup, include=FALSE}
knitr::opts_chunk$set(echo = TRUE)
```
# 0. R-Review

## 最重要的小事
- 程式『語言』
- Working directory
    - getwd(): get working directory
    - setwd()
- 讀檔之前，先觀察檔案
- 編碼通常都是 UTF8 或 BIG5
    - Linux, Darwin: “UTF-8”
    - Windows: “BIG-5”
- library function
    - 依照不同檔案格式選擇
    - readLines, read.csv….


## Packages for today
- 套件安裝 / install.packages()
    - magrittr
    - dplyr
    - reshape2
- 載入套件 / library("package.name")    


## read data
- Concept
```{r}
# raw <- readLines('檔案路徑', encoding = "BIG-5")
```
- Tips: 轉換編碼並存檔
```{r}
# 從big5轉utf8
# raw2 <- iconv(raw, from = "BIG-5", to = "UTF-8")

# 存檔囉～～
# write.csv(file = "ubikeweatherutf8.csv", x = raw2, fileEncoding = "UTF-8")
```

## 本日資料檔
ubike x weather 資料檔(右鍵另存新檔)
- big5 (WIN)
- utf8 (MAC, LINUX)

```{r}
# 必先確認 Working Directory!
# getwd(), setwd()

# read.csv
ubike <- read.csv(file = "./data/ubike-weather-big5.csv",
          colClasses = c("factor","integer","integer","factor","factor",
                         "numeric","numeric","integer","numeric","integer",
                         "integer","numeric","numeric", "integer","integer",
                         "numeric","numeric","numeric", "numeric","numeric",
                         "numeric", "numeric","numeric"), 
          fileEncoding = 'BIG-5',
          stringsAsFactors = F)

# 以 colClasses 控制每個欄位的 class，這可使讀檔加速
# 以 fileEncoding 定義檔案編碼
```

## 把欄位換成中文
- CAUTION!: 雖然欄位名稱可以換成中文，但是不建議
```{r}
colnames(ubike) <- c("日期","時間","場站代號","場站區域","場站名稱",
                     "經度","緯度","總停車格","平均車輛數","最大車輛數",
                     "最小車輛數","車輛數標準差","平均空位數","最大空位數","最小空位數",
                     "空位數標準差","氣溫","最高溫","最低溫","溼度",
                     "氣壓","最大風速","降雨量")
```

- 欄位中文英文對照表
```{r}
ubike <- read.csv(file = "./data/ubike-weather-big5.csv",
          colClasses = c("factor","integer","integer","factor","factor",
                         "numeric","numeric","integer","numeric","integer",
                         "integer","numeric","numeric", "integer","integer",
                         "numeric","numeric","numeric", "numeric","numeric",
                         "numeric", "numeric","numeric"), 
          fileEncoding = 'BIG-5',
          stringsAsFactors = F)

chin <- c("日期","時間","場站代號","場站區域","場站名稱","經度","緯度",
          "總停車格","平均車輛數","最大車輛數","最小車輛數","車輛數標準差","平均空位數","最大空位數",
          "最小空位數","空位數標準差","氣溫","最高溫","最低溫","溼度","氣壓",
          "最大風速","降雨量")

coln <- data.frame(matrix(data="", ncol=4, nrow=11), stringsAsFactors = FALSE)
coln$X1 <- chin[1:11]
coln$X2 <- colnames(ubike)[1:11]
coln$X3[1:10] <- chin[12:21]
coln$X4[1:10] <- colnames(ubike)[12:21]
coln
```

## 取值- 座標
```{r}
# structure, summary of ubike dataset
str(ubike)

# head可以取出前幾列
head(ubike)

# tail可以取最後幾列
tail(ubike)

# 利用座標來取值，第一個數表示列位，第二個數表示欄位
ubike[3,2]

# 可一次選擇多列多欄
ubike[c(3:4), c(2:5,7)]

# 加上負號可剔除列位欄位
ubike[c(3:4), -c(6:21)]
```

## 取值- 指定欄位
```{r}
ubike[,4]

ubike[,"sna"]

ubike[["sna"]]

ubike$場站名稱
```

### Quiz: 以下顯示？
```{r}
ubike[ubike$sna%in% c("台北市災害應變中心", "世貿三館"), ]
```





