---
title: '2-1. Manipulate data: ETL'
author: "Alvin Lin"
date: "2017年11月9日"
output: html_document
---

```{r setup, include=FALSE}
knitr::opts_chunk$set(echo = TRUE)
```


## 1.1. magrittr, dplyr
- 壓縮的程式碼不好讀
- 展開的程式碼會產生很多暫存變數
- 套件 magrittr 解決了這個問題
- Pipeline style
```{r}
# OLD school
ans1 <- ubike$sna
ans1.1 <- unique(ans1) # unique可列出所有不重複的項目
print(head(ans1.1, n = 10))

# pipeline style
library(magrittr)
ubike$sna %>%
  unique() %>% head(n = 10) %>%
  print()

ubike$sna %>% unique() %>% head(n = 10) %>% print()

```

## dplyr
- 讓 R 使用者可以用更有彈性的方式來處理資料
- 整合 magrittr pipeline
- 針對 data.frame 做設計（名稱中的d）
- 設計理念
    - Step by step
    - 處理速度直覺又快
    - 支援異質資料源（data.frame 或資料庫中的表格）
    - 結合資料整理工具優點（ex. Excel, SQL）

## 官方文件：vignette
- 更詳細的 dplyr 介紹可以閱讀 dplyr 的小論文
- R 的開發者會針對一個主題撰寫小論文做介紹
```{r}
vignette(all = TRUE, package = "dplyr")

vignette("dplyr", package = "dplyr")
```

## dplyr 常用指令
- filter 對列做篩選
- select 對欄做篩選
- mutate 更改欄或新增欄
- arrange 排列
- group_by+summarise 依照類別處理
- 合併欄位


## 1.2. 範例實作
小明想在永和找到新房子，希望以後上下班都靠 ubike 通勤，希望早上可以輕鬆租到車，下班後也可以輕鬆還車。 - 請幫他找出中和區早上七點腳踏車最多的場站。 - 比較 mutate() 與 summarise() 之不同
```{r}
library(dplyr)

head(ubike)

select(ubike, hour, sarea, sna, avg.sbi) %>%
  filter(sarea == '中和區' & hour == 7) %>%
  mutate(avg.sbi = floor(avg.sbi)) 

select(ubike, hour, sarea, sna, avg.sbi) %>%
  filter(sarea == '中和區' & hour == 7) %>%
  group_by(hour, sarea, sna) %>%
  summarise(avg = mean(avg.sbi) %>% round()) %>%
  arrange(avg %>% desc())
```




